臺灣板橋地方法院交通事件裁定　　　　　　　　 九十三年度交聲字第一０六九號
　　原處分機關　交通部公路總局臺北區監理所蘆洲監理站
　　異　議　人　乙○○
　　即受處分人
右列受處分人因違反道路交通管理處罰條例案件，對於交通部公路總局臺北區監理所
蘆洲監理站於民國九十三年七月三十日以蘆監二字第裁四六｜ＡＭ0000000號
所為之裁決處分（原舉發案號：臺北市政府警察局九十三年六月二十九日北市警交大
字第ＡＭ0000000號），聲明異議，本院裁定如左：
    主  文
原處分撤銷。
乙○○汽車駕駛人，在禁止臨時停車處所停車，處罰鍰新臺幣陸佰元。
    理  由
一、原處分意旨略以：異議人即受處分人乙○○，於民國九十三年六月十四日上午十
    時二十一分許，將其所有之車號：ＱＷ二｜六一一號輕機車，停放在臺北市○○
    街二巷內，因在禁止臨時停車處所停車，經警拍照逕行舉發，乃依道路交通管理
    處罰條例第五十六條第一項第一款之規定，裁處罰鍰新臺幣六百元。
二、異議意旨略以：伊停放機車地點即臺北市○○街二巷內「真光堂」教堂門口前，
    於伊機車停放時，並未劃設任何紅線，詎伊竟遭本件舉發及裁處，殊屬不當，爰
    聲明異議，請求撤銷原處分云云。
三、按交岔路口、公共汽車招呼站十公尺內、消防栓、消防車出入口五公尺內不得臨
    時停車，禁止臨時停車處所不得停車，道路交通安全規則第一百十一條第一項第
    二款、第一百十二條第一項第一款定有明文。又汽車駕駛人停車時，在禁止臨時
    停車處所停車者，處新臺幣六百元以上一千二百元以下罰鍰，道路交通管理處罰
    條例第五十六條第一項第一款亦有規定。
四、經查，本件異議人即受處分人乙○○於九十三年六月十四日上午十時二十一分許
    ，確將其所有之車號：ＱＷ二｜六一一號輕機車，停放在臺北市○○街二巷內「
    真光堂」教會門口，因在交岔路口十公尺內禁止臨時停車處所停車，經警拍照逕
    行舉發之違規事實，有違規舉發照片二幀在卷可證，並有臺北市政府警察局九十
    三年六月二十九日北市警交大字第ＡＭ0000000號舉發違反道路交通管理
    事件通知單影本一紙附卷足參（惟其認定在禁止臨時停車處所停車之具體違規情
    事即舉發事由有誤，詳後述），況依異議人於本院調查時到庭所述，其亦不否認
    確於上述時地將前開機車停放於臺北市○○街二巷內「真光堂」教會門口之事實
    ，且有異議人九十三年十月十九日於本院調查時當庭所繪製之現場草圖一紙在卷
    可佐，復經證人即本件舉發員警臺北市政府警察局中山分局圓山派出所警員甲○
    ○於本院調查時到庭證述屬實，另有證人即本件舉發員警甲○○前往舉發現場實
    際丈量異議人停放機車地點距離交岔路口尚不滿十公尺（僅有七公尺十公分）之
    執行紀錄照片八幀暨前往訪視「真光堂」教會牧師之查訪表一份附卷足憑，堪認
    本件異議人確有在交岔路口十公尺內禁止臨時停車處所停車之違規情事無訛。異
    議人斯時機車停放地點，依舉發採證照片所示，該處當時雖未劃設有紅線，惟其
    於交岔路口十公尺內之禁止臨時停車處所停車，則為不爭之事實，異議人雖執前
    詞置辯，惟無礙於本院對於異議人上開違反「在交岔路口十公尺內不得臨時停車
    」規定，而有「在禁止臨時停車處所停車」之違規事實認定，更不得因此而免除
    其所應負之行政處罰責任。綜上，本件事證明確，異議人於上述時地在交岔路口
    十公尺內禁止臨時停車處所停車之違規事實，堪予認定。
五、另查，本件原舉發機關臺北市政府警察局係以「在劃有紅線路段停車」之違規事
    由舉發異議人，有前開臺北市政府警察局九十三年六月二十九日北市警交大字第
    ＡＭ0000000號舉發違反道路交通管理事件通知單影本一紙足稽，復經臺
    北市政府警察局中山分局查處在卷，有臺北市政府警察局中山分局九十三年七月
    二十日北市警中分交字第０九三六三五七七一００號書函影本一份可參，而原處
    分機關仍據此違規事實裁罰異議人，亦有交通部公路總局臺北區監理所蘆洲監理
    站九十三年七月二十八日北監蘆字第０九三六六０二九００號函影本一紙為憑，
    然揆諸本件舉發當時在現場所拍攝之照片二幀，斯時異議人機車停放地點（臺北
    市○○街二巷內「真光堂」教會門口）確並未劃設有紅線，是異議人並無「在劃
    有紅線路段停車」之違規事實甚明，本件舉發員警甲○○於本件舉發違反道路交
    通管理事件通知單上所載之「違規事實」內容有誤，此亦據其於本院調查時到庭
    證述在卷。惟異議人既確有於上述時地將前開機車停放於交岔路口十公尺內禁止
    臨時停車處所停車之違規事實，業如前述，縱舉發員警所載之違規事實有誤，仍
    無礙於異議人在禁止臨時停車處所停車之違規事實成立，異議人仍有違反道路交
    通管理處罰條例第五十六條第一項第一款「在禁止臨時停車處所停車」之禁止規
    定。矧本件舉發違反道路交通管理事件通知單及違反道路交通管理事件裁決書上
    所載之「舉發違反法條」，乃係以異議人違反道路交通管理處罰條例第五十六條
    第一項第一款「在禁止臨時停車處所停車」之違規情事而為裁罰，此部分則於法
    有據。異議人雖辯稱機車停放地點並未劃設紅線云云，然道路之交岔路口十公尺
    內禁止臨時停車，係為避免影響車輛轉彎時之安全考量及行車便利因素而為之規
    定，並不以路面標繪紅線為要件，此觀諸道路交通安全規則於第一百十一條第一
    項第二款已規定「在交岔路口十公尺內不得臨時停車」外，另於同條項第三款對
    於「設有禁止臨時停車標誌、標線處所不得臨時停車」設有規範自明。
六、綜上所述，原處分機關以「在劃有紅線路段停車」事由而裁罰異議人，其認事用
    法雖有未洽，然本件異議人執引前詞請求撤銷原處分，改諭知異議人不罰，仍無
    理由，惟原處分機關所為之裁決處分既有前開可議之處，仍應予以撤銷，改由本
    院依異議人實際違規行為，諭知裁罰如主文第二項所示，以期適法。
據上論斷，應依道路交通案件處理辦法第二十條前段，裁定如主文。
中　　　華　　　民　　　國　    九  十  三　　年　　十  二  月    八  　日
                                    臺灣板橋地方法院交通法庭
                                        法    官  高  奕  驤
右正本證明與原本無異。
如不服本裁定，應於裁定送達後五日內向本院提出抗告狀。
                                        書 記 官  廖  舜  宜
中　　　華　　　民　　　國　    九  十  三　　年　　十  二  月    八  　日
